【裁判字號】    98,訴,2062
【裁判日期】    980626
【裁判案由】    毒品危害防制條例
【裁判全文】
臺灣臺中地方法院刑事判決  98年度訴字第2062號
公  訴  人  臺灣臺中地方法院檢察署檢察官
被      告  乙○○
                    （另案在臺灣臺中看守所羈押中）
上列被告因毒品危害防制條例案件，經檢察官提起公訴（98年度
毒偵字第1971號），被告於本院受命法官行準備程序時，對於犯
罪事實為有罪之陳述，經本院合議庭裁定由受命法官獨任適用簡
式審判程序，判決如下：
    主    文
乙○○施用第一級毒品，累犯，處有期徒刑拾月。扣案之第一級
毒品海洛因壹包（含包裝袋，含袋毛重零點柒公克）沒收銷燬之
；扣案之玻璃吸食器壹組沒收。
    犯罪事實及理由
一、本件犯罪事實如下：
  (一)乙○○前因施用毒品案件，經觀察、勒戒後，認無繼續施用
    毒品之傾向，於民國九十二年八月二十九日執行完畢釋放，
    並由臺灣彰化地方法院檢察署檢察官為不起訴處分確定；又
    因施用毒品案件，先後經臺灣彰化地方法院於九十三年九月
    二十日判處有期徒刑七月確定（嗣減刑為三月十五日）、臺
    灣雲林地方法院於九十四年十一月四日判處有期徒刑九月（
    嗣減刑為四月十五日）、十月確定（嗣減刑為五月）；另因
    違反毒品防制條例、槍砲彈藥刀械管制條例案件，經臺灣彰
    化地方法院判處應執行有期徒刑六月（減刑為三月）、十月
    （減刑為五月）、一年二月（減刑為七月）確定，與上開案
    件接續執行，甫於九十七年二月十一日縮刑假釋期滿而執行
    完畢。詎其又基於施用第一、二級毒品之犯意，於九十八年
    五月二日某時，在彰化縣彰化市之路邊車上，將第一級毒品
    海洛因及第二級毒品甲基安非他命同時放在玻璃球內，以燒
    烤方式施用第一級毒品海洛因及第二級毒品甲基安非他命一
    次。嗣於同月四日晚上十一時許，在臺中縣潭子鄉○○路○
    段之路上，為警發現可疑欲攔檢盤查，乙○○隨即駕車逃逸
    ，並持非法槍械（由檢察官另案偵辦中）反抗，而於同日晚
    上十一時十五分許，在臺中市○○街二二五巷口處，經警逮
    捕，並為附帶搜索而查獲，並當場扣得第一級毒品海洛因一
    包（含袋毛重零點七公克）及其所有供施用毒品之器具玻璃
    吸食器一組等物。
  (二)案經臺中縣警察局移送臺灣臺中地方法院檢察署檢察官偵查
    起訴。
二、證據名稱：
  (1)被告乙○○於偵查中及本院審理時之自白。
  (2)詮昕科技股份有限公司濫用藥物尿液檢驗報告一份、臺中縣
    警察局保安隊查獲涉嫌毒品案件初驗報告書一份、採證照片
    三張。
  (3)扣案之第一級毒品海洛因一包（含袋毛重零點七公克）、玻
    璃吸食器一組。
  (4)臺灣高等法院被告全國前案紀錄表（被告之素行及累犯之認
    定）。
三、論罪科刑：
  (1)查海洛因、甲基安非他命分係毒品危害防制條例第二條第二
    項第一、二款所規定之第一、二級毒品。核被告乙○○所為
    ，係犯同條例第十條第一項之施用第一級毒品罪及同條第二
    項之施用第二級毒品罪。其持有毒品之行為，意在供己施用
    ，故其施用前後持有之低度行為，應為施用之高度行為所吸
    收，均不另論罪。又被告同實施用第一級、第二級毒品之行
    為間，為想像競合犯，應從一重之施用第一級毒品罪處斷。
  (2)又被告乙○○前曾因施用毒品案件，先後經臺灣彰化地方法
    院於九十三年九月二十日判處有期徒刑七月確定（嗣減刑為
    三月十五日）、臺灣雲林地方法院於九十四年十一月四日判
    處有期徒刑九月（嗣減刑為四月十五日）、十月確定（嗣減
    刑為五月）；另因違反毒品防制條例、槍砲彈藥刀械管制條
    例案件，經臺灣彰化地方法院判處應執行有期徒刑六月（減
    刑為三月）、十月（減刑為五月）、一年二月（減刑為七月
    ）確定，與上開案件接續執行，甫於九十七年二月十一日縮
    刑假釋期滿而執行完畢，有臺灣高等法院被告全國前案紀錄
    表及臺灣臺中地方法院檢察署刑案資料查註紀錄表存卷可參
    ，其於有期徒刑執行完畢後五年內，再故意犯本件有期徒刑
    以上之罪，為累犯，應依法加重其刑。
  (3)爰審酌被告有違反毒品危害防制條例之犯罪前科，且曾因施
    用毒品犯行，經施以觀察、勒戒執行完畢，竟猶不知戒絕，
    再施用毒品不輟，無視於毒品對於自身健康之戕害及國家對
    於杜絕毒品犯罪之禁令，惡性非輕，惟念其犯後始終坦認犯
    行，態度尚佳，及施用毒品之人亦屬「病人」，並其本次遭
    查獲施用毒品之次數、查獲後尿液檢驗之毒品濃度等一切情
    狀，分別量處如主文所示之刑，並定其應執行刑，以示懲儆
    。
  (4)又扣案之第一級毒品海洛因一包（含袋毛零點七公克），查
    法務部調查局於鑑定海洛因毒品時，一般係以傾倒之方式，
    將包裝袋內之海洛因倒出與包裝袋分離而稱重，必要時亦會
    輔以刮杓刮取袋內粉末。然無論依上述何種方式分離，包裝
    袋內均會有極微量海洛因殘留，故所謂「空包裝重」係指依
    上述方式將包裝袋內海洛因與包裝袋分離後所得到之包裝重
    ，如前所述，包裝袋內有海洛因殘留等情，業經法務部調查
    局於九十三年三月十九日以調科壹字第Ｚ○○○○○○○○
    ○Ｏ號函釋在案，依該函示意旨，堪認前開扣案海洛因毒品
    之空包裝，與其上毒品殘渣無從析離，應視同海洛因毒品整
    體，併依毒品危害防制條例第十八條第一項前段規定，宣告
    沒收銷燬之。又扣案之玻璃吸食器一組，為被告所有，供施
    用第一級、第二級毒品所用之物，業據被告於本院審理時供
    承在卷，爰依刑法第三十八條第一項第二款之規定，宣告沒
    收。
四、應適用之法條：刑事訴訟法第二百七十三條之一第一項、第
    二百九十九條第一項前段、第三百十條之二、第四百五十四
    條第一項，毒品危害防制條例第十條第一項、第二項、第十
    八條第一項前段，刑法第十一條、第五十五條、第四十七條
    第一項、第三十八條第一項第二款，判決如主文。
本案經檢察官甲○○到庭執行職務。
中    華    民    國    98    年    6     月    26    日
              刑事第十七庭  法  官  張清洲
以上正本證明與原本無異。
如不服本判決，應於收送達後十日內向本院提出上訴書狀（應敘
述具體理由並附繕本）。
上訴書狀如未敘述理由，應於上訴期間屆滿後二十日內補提理由
書於本院。
                            書記官  詹東益
中    華    民    國    98    年    6     月    26    日
附錄論罪科刑法條
毒品危害防制條例第十條
施用第一級毒品者，處六月以上五年以下有期徒刑。
施用第二級毒品者，處三年以下有期徒刑。
毒品危害防制條例第十八條第一項：
查獲之第一、二級毒品及專供製造或施用第一、二級毒品之器具
，不問屬於犯人與否，均沒收銷燬之；


司法院資訊處製作；財團法人民間司法改革基金會備份。
